# 递延收益的摊销期限

提问人：yahmm 时间：2010-08-25 16:10:47
09 年某公司收到一笔政府给付的搬迁补款（当时还没有搬迁，搬迁时间要在 11 年才进行），在文件中只是含糊说给搬迁补款 5000 万元，问题是这些款中实际有新厂房补贴、购置土地补助及固定资产损失，请问，计入递延收益后按多少年摊销。我个人认为按 20 年进行分摊应属于比较谨慎的，大家的意见呢

回答人：chenyiwei
回复 报纸 yahmm 的帖子这个问题本版面上讨论很多。应当把补偿款以搬迁预算等为依据，依次分解为对原资产处置损失的补偿、搬迁中费用性支出的补助和新资产购建资本支出的补助三部分，不能将补偿款全部按一个固定的年限摊销。在满足前两部分之后，补偿款如果还有多余的，剩余部分视作对新资产购建支出的补助，可以在新资产的加权平均折旧（摊销）年限内进行摊销；也可以将其进一步分解到各主要单项资产，分别按各单项资产的折旧（摊销）年限进行摊销。

提问人：hrtsex 时间：2018-01-02 15:19:13
陈版，关于取得与资产相关的政府补助计入“递延收益”的分摊问题，若对应的固定资产已出售给母公司，是否在子公司单体层面应一次性结转为“其他收益”，在合并报表层面还是需还原（按照处置固定资产剩余的折旧年限摊销）呢？

回答人：chenyiwei
可以。